臺灣高雄地方法院刑事判決　　　　　　　99年度訴字第1271號
公　訴　人　臺灣高雄地方法院檢察署檢察官
被　　　告　黃建榮
指定辯護人　本院公設辯護人蘇鴻吉
上列被告因毒品危害防制條例案件，經檢察官提起公訴（99年度
偵字第6494號），本院判決如下：
    主  文
黃建榮販賣第一級毒品，處有期徒刑拾伍年陸月，褫奪公權拾年
，扣案附表一編號1 所示之物沒收銷燬，扣案附表一編號2 所示
之物及販賣毒品所得新臺幣參仟元均沒收；又販賣第一級毒品，
處有期徒刑拾伍年陸月，褫奪公權拾年，扣案附表一編號1 所示
之物沒收銷燬，扣案附表一編號2 所示之物及販賣毒品所得新臺
幣參佰元均沒收。應執行有期徒刑拾捌年，褫奪公權拾年，扣案
附表一編號1 所示之物沒收銷燬，扣案附表一編號2 所示之物及
販賣毒品所得新臺幣參仟參佰元均沒收。
    事  實
一、黃建榮明知海洛因業經列為毒品危害防制條例第2 條第2 項
    第1 款之第一級毒品，不得非法販賣、持有，竟基於販賣第
    一級毒品營利之犯意，分別(一)於民國99年2 月9 日下午3時
    57分許，接獲林文祥以0000000000號電話撥打至其所使用之
    0000000000號電話（手機序號為00000000000000），於林文
    祥與其以電話聯絡之後，與林文祥約在其位於高雄縣林園鄉
    ○○○路111 巷3 號住處，將0.341 公克（檢驗後淨重）之
    第一級毒品海洛因以新台幣（下同）3 千元代價售予林文祥
    ，雙方並交易完畢；(二)嗣同日下午4 時22分許，接獲謝慧法
    以0000000000號電話撥打至其所使用之0000000000號電話（
    手機序號為00000000000000），於謝慧法與其以電話聯絡之
    後，與謝慧法約在其位於高雄縣林園鄉○○○路111 巷3號
    住處，將0.053 公克（檢驗後淨重）第一級毒品海洛因以3
    百元之代價售予謝慧法，雙方並交易完畢；嗣林文祥、謝慧
    法離開上址後，分別為警方在高雄縣林園鄉○○村○○○路
    111 巷口及謝慧法位於高雄縣林園鄉○○○路57巷66號住處
    前查獲，並當場扣得第一級毒品海洛因各1 包，且在高雄縣
    林園鄉○○○路111 巷3 號扣得如附表一、二所示之物而循
    線查知上情。
二、案經高雄市政府警察局報告臺灣高雄地方法院檢察署檢察官
    偵查起訴。
    理  由
壹、證據能力部分：
一、通訊監察之譯文，係員警於審判外將監聽所得資料以現譯方
    式整理後予以記錄而得，本質上屬於被告以外之人於審判外
    之書面陳述，為傳聞證據。惟所謂被告以外之人於審判外之
    陳述，係指被告以外之人就其曾經參與或見聞之事實，事後
    追憶並於審判外為陳述者而言。國家基於犯罪偵查之目的，
    對被告或犯罪嫌疑人進行通訊監察，乃係以監控與過濾受監
    察人通訊內容之方式，蒐集對其有關之紀錄，並將該紀錄予
    以查扣，作為認定犯罪與否之證據，屬於刑事訴訟上強制處
    分之一種，而監聽係通訊保障及監察法第13條第1 項所定通
    訊監察方法之一，司法警察機關依法定程序執行監聽取得之
    錄音，係以錄音設備之機械作用，真實保存當時通訊之內容
    ，如通訊一方為受監察人，司法警察在監聽中蒐集所得之通
    訊者對話，若其通話本身即係被告進行犯罪中構成犯罪事實
    之部分內容，自與所謂「審判外之陳述」無涉，應不受傳聞
    法則之規範，當然具有證據能力。至司法警察依據監聽錄音
    結果予以翻譯而製作之監聽譯文，屬於文書證據之一種，於
    被告或辯護人對其譯文之真實性發生爭執或有所懷疑時，法
    院固應依刑事訴訟法第165 條之1第2項規定，以適當之設備
    ，顯示該監聽錄音帶之聲音，以踐行調查證據之程序，俾確
    認該錄音聲音是否為通訊者本人及其內容與監聽譯文之記載
    是否相符，或傳喚該通訊者為證據調查。倘被告或訴訟關係
    人對該通訊監察譯文之真實性並不爭執，即無勘驗辨認其錄
    音聲音之調查必要性（最高法院97年度台上字第2272號判決
    ）。經查，本件卷附之通訊監察譯文（監聽電話門號000000
    0000號，見本院卷第26頁），被告黃建榮（下稱被告）及其
    辯護人對其真實性並不爭執，即無勘驗辨認其錄音聲音之調
    查必要性，本院於審判程序亦已踐行提示監聽譯文供當事人
    辨認並告以要旨，使其表示意見等程序並為辯論，且本件由
    臺灣高雄地法院檢察署提出聲請，經本院審查後，認有實施
    通訊監察之必要，依通訊保障及監察法核發通訊監察書，再
    由司法警察執行通訊監察等情，有本院99年度聲監字第87號
    通訊監察書影本1 份附卷供參（見本院卷第27頁），是其監
    聽錄音蒐證程序應屬合法。且觀諸其譯文內容，亦各標明通
    話雙方之電話號碼、通話日期及時間等，符合監聽之合法性
    及譯文之功能性。足認上開通訊監察譯文為真正，自具有證
    據能力，而得為認定本案犯罪事實之依據。
二、證人林文祥警詢中之證述，有證據能力：
    按被告以外之人於檢察事務官、司法警察官或司法警察調查
    中所為之陳述，與審判中不符時，其先前之陳述具有較可信
    之特別情況，且為證明犯罪事實存否所必要者，得為證據，
    刑事訴訟法第159條之2定有明文。所謂「前後陳述不符」之
    要件，應就前後階段之陳述進行整體判斷，以決定其間是否
    具有實質性差異。而所謂「較可信之特別情況」之情形，亦
    應就前後陳述時之各種外部情況進行比較，以資決定何者外
    部情況具有可信性。若陳述係在特別可信之情況下所為，則
    虛偽陳述之危險性即不高，雖係審判外陳述，或未經被告反
    對詰問，仍得承認其有證據能力。本件被告之辯護人爭執證
    人林文祥於警詢中所為之陳述，無證據能力，然就被告是否
    販賣第一級毒品海洛因予證人林文祥一節，證人林文祥在警
    詢陳述：「我約在14時30分左右用我的行動電話0000000000
    撥打黃建榮行動電話0000000000，我跟他說我要過去找他（
    意指要找他購買毒品），黃建榮跟我說叫我過去，然後我就
    開車子過去，將車子停放在林園北路111 巷口徒步走到黃建
    榮家（林園北路111 巷3 號），我敲門由他開門讓我進入，
    我就拿3 千元給黃建榮，他就拿一包毒品海洛因給我，我拿
    到後走出來到巷子口，警方就過來將我查獲…」、「我本來
    是沒有在吸食海洛因毒品，是在路上遇到黃建榮，黃建榮跟
    我講說他有在販賣海洛因」等語（見警卷第14、15頁），嗣
    本院審理中到庭證述時，卻改稱：我叫被告黃建榮幫我買，
    被告黃建榮說他沒有毒品云云（見本院卷第84頁），其警詢
    與本院審理中之陳述不符。惟證人林文祥於本院審理時既自
    承與被告並無任何恩怨、糾紛，於警詢所言實在，並出於自
    由意志等語（見本院卷第88頁），且警詢筆錄係採一問一答
    方式製作，末頁並有證人林文祥親自閱覽認明無訛後之簽名
    ，茲其警詢未受外界干擾或人情壓力，亦較無利害關係之考
    量，是證人林文祥於警詢之陳述，較之嗣後於本院審理時翻
    異之證述內容，有較可信之特別情況，且為證明犯罪事實存
    否所必要，是其此部分陳述有證據能力。
三、證人謝慧法警詢中之證述，有證據能力：
    本件被告之辯護人復爭執證人謝慧法於警詢中所為之陳述，
    無證據能力，然就被告是否販賣第一級毒品海洛因予證人謝
    慧法一節，證人謝慧法在警詢陳述：「我約在下午16時左右
    我用我的行動電話0000000000撥打黃建榮持用之行動電話
    0000000000，他跟我說叫我過去泡茶（意指要找他購買毒品
    ），然後我就騎機車過去，我騎機車到他家門前（林園北路
    111 巷3 號），黃建榮他已經在他家門口等我，他就拿一包
    海洛因毒品給我，我就將3 百元給黃建榮，我拿到毒品之後
    我就騎機車回家，警方在我家門前將我查獲。」、「（你向
    其購買毒品之男子黃建榮，是否就是跟你一起被警方帶回之
    黃建榮本人? ）他就是販賣海洛因毒品給我的黃建榮沒錯。
    」等語（見警卷第19頁），嗣本院審理中到庭證述時，卻改
    稱：警方在我身上查獲的毒品是被告請我的云云（見本院卷
    第54頁），其警詢與本院審理中之陳述不符。惟證人謝慧法
    於本院審理時既自承與被告並無任何恩怨，於警詢所言實在
    等語（見本院卷第57頁），且警詢筆錄係採一問一答方式製
    作，末頁並有證人謝慧法親自閱覽認明無訛後之簽名，茲其
    警詢未受外界干擾或人情壓力，亦較無利害關係之考量，是
    證人謝慧法於警詢之陳述，較之嗣後於本院審理時翻異之證
    述內容，有較可信之特別情況，且為證明犯罪事實存否所必
    要，是其此部分陳述有證據能力。
四、再按被告以外之人於審判外之陳述，雖不符刑事訴訟法第15
    9 條之1 至之4 之規定，然經當事人於審判程序同意作為證
    據，法院審酌該言詞陳述或書面陳述作成時之情況，認為適
    當者，亦得為證據，刑事訴訟法第159 條之5 第1 項定有明
    文。除上開證據能力說明外，本判決後開引用具有傳聞證據
    性質之證據資料，已經檢察官、被告及辯護人於本院同意為
    證據使用，是其縱無刑事訴訟法第159 條之1 至第159 條之
    4 或其他傳聞法則例外之情形，亦經本院審酌該證據作成之
    情況，認為無違法取得情事，復無證明力明顯過低之情形，
    認為適當，均得為證據。
貳、實體部分：
一、被告販賣第一級毒品海洛因予證人林文祥部分：
    訊據被告否認有上揭販賣第一級毒品海洛因予證人林文祥犯
    行，辯稱：我與證人林文祥之前因為介紹工人傭金的問題而
    有金錢糾紛，我沒有交付任何海洛因給他云云。然查：
(一)、99年2 月9 日下午3 時57分許，被告以其所有並使用之門號
    0000000000號行動電話與林文祥持門號0000000000號行動電
    話有通話之情形，其通話內容為「B （指林文祥，下同）:
    你在哪。A （指被告，下同）: 在家。B:我過去。」等語，
    有通訊監察譯文1 份在卷可稽（見本院卷第26頁），而林文
    祥與被告於上開電話聯絡後即至被告上址住處，且於離開上
    址後，為警方在上址巷口扣得白色粉末1 包，而上開白色粉
    末1 包經送高雄市立凱旋醫院鑑定結果，含有第一級毒品海
    洛因成份（檢驗後淨重0.341 公克）等情，有證人林文祥於
    警詢、偵查及本院審理時證述明確，並有高雄市立凱旋醫院
    99 年2月24日高市凱醫驗字第12467 號濫用藥物成品檢驗鑑
    定書在卷足稽（見本院卷第64頁），亦為被告所不爭，此部
    分之事實，應堪予認定。
(二)、證人林文祥於警詢中陳稱：我約在14時30分左右用我的行動
    電話0000000000撥打被告行動電話0000000000，我跟他說我
    要過去找他（意指要找他購買毒品），被告跟我說叫我過去
    ，然後我就開車子過去，將車子停放在林園北路111 巷口徒
    步走到被告家（林園北路111 巷3 號），我敲門由他開門讓
    我進入，我就拿3 千元給被告，他就拿一包毒品海洛因給我
    ，我拿到後走出來到巷子口，警方就過來將我查獲，就是被
    告販賣海洛因毒品給我沒錯，我本來是沒有在吸食海洛因毒
    品，是在路上遇到被告，被告跟我講說他有在販賣海洛因，
    起先他有拿一些海洛因供我吸食，等待我上癮後，他就跟我
    說以後來拿毒品，就要用錢買了等語（見警卷第14、15 頁
    ），其另於偵查時亦證稱：我因為向被告買毒品被查獲，是
    昨天下午2 點多去被告林園的家買了3 千元的海洛因，他當
    場給我海洛因，我給他現金等語（見偵卷第22、24頁），證
    人林文祥上開於警詢及偵查時之證述，不僅前後供述互核一
    致，且證人林文祥已就其向被告購買海洛因之聯絡方式、價
    錢、時間、地點等關於本案之重要情節，均能詳細加以描述
    ，苟非真有其事，焉能憑空任意杜撰而為如此詳細之陳述。
    又證人即員警蘇進成於本院審理時證稱：當天我們接獲機房
    通知說在15點57分50秒，有一個人打0000000000電話說要過
    去，我們當時正在111 巷口等待，就看到林文祥開一部車過
    來，他下車後往被告家走進去，時間過了沒多久，林文祥就
    走回他的車上要開車時，我們向前盤查，我們詢問他去哪裡
    ，他說到被告家，我們問他有無帶手機及違禁品，林文祥自
    動交出品海洛因，我們詢問毒品來源，他說向被告購買等語
    （見本院卷第51頁）。再參以上開期日之通訊監察譯文，其
    內容之聯繫情形及證人林文祥甫自被告上開住處離開即在其
    身上扣得第一級毒品海洛因1 包等情，與證人林文祥證述情
    詞一貫相合，益徵證人林文祥上開警詢及偵查中之證述為真
    ，至被告雖辯稱：我與證人林文祥之前因為介紹工人傭金的
    問題而有金錢糾紛云云，然參諸其於警詢中供陳：我與林文
    祥是好朋友，林文祥有欠我錢，沒有任何恩怨或仇隙等語（
    見警卷第3 頁），依被告所述，其與林文祥既是好朋友，應
    存在相當之情誼，故2 人間縱有借貸或傭金糾紛，尚難認證
    人林文祥有因上開債務甘冒偽證罪責而設詞誣陷被告之必要
    ，是證人林文祥上開證詞，應為屬實，而堪採信。是本件被
    告確實有販賣第一級毒品海洛因予證人林文祥之犯行，至為
    灼然。
(三)、證人林文祥雖於本院審理時改稱：我叫被告黃建榮幫我買海
    洛因，被告黃建榮說他沒有毒品云云（見本院卷第84頁）。
    經查，證人林文祥於本院審理前之警詢、檢察官偵訊，甚至
    被告於本院審理時，均從未曾提及證人林文祥曾委託被告代
    為購買海洛因之情，是證人林文祥於本院審理時改口證稱與
    被告上揭通話係為委託被告代購海洛因，是否堪信，令人懷
    疑。又證人林文祥與被告上揭通話內容之目的，是要向被告
    購買毒品，證人林文祥買了3 千元的海洛因，被告當場給證
    人林文祥海洛因乙節，業據證人林文祥迭於警詢、檢察官訊
    問時具結證述在卷（見警卷第14、15頁、偵卷第22、24頁）
    。是證人林文祥於本院審理中改稱伊是請被告幫忙買海洛因
    云云，顯與事實不符，自難採信。
二、被告販賣第一級毒品海洛因予證人謝慧法部分：
    訊據被告否認有上揭販賣第一級毒品海洛因予證人謝慧法犯
    行，辯稱：我沒有交付任何海洛因給謝慧法云云。然查：
(一)、99年2 月9 日下午4 時22分許，被告以其所有並使用之門號
    0000000000號行動電話與謝慧法持門號0000000000號行動電
    話有通話之情形，其通話內容為「B （指謝慧法，下同）:
    幹什麼啦。A （指被告，下同）: 沒有啦，剛睡著了。B:我
    要過去。」等語，有通訊監察譯文1 份在卷可稽（見本院卷
    第26頁），而謝慧法與被告於上開電話聯絡後即至被告上址
    住處，且於離開上址後，為警方在謝慧法位於高雄縣林園鄉
    ○○○路57巷66號住處前扣得白色粉末1 包，而上開白色粉
    末1 包經送高雄市立凱旋醫院鑑定結果，含有第一級毒品海
    洛因成份（檢驗後淨重0.053 公克）等情，有證人謝慧法於
    警詢、偵查及本院審理時證述明確，並有高雄市立凱旋醫院
    99年2 月24日高市凱醫驗字第12466 號濫用藥物成品檢驗鑑
    定書在卷足稽（見本院卷第63頁），亦為被告所不爭，此部
    分之事實，應堪予認定。
(二)、證人謝慧法於警詢中陳稱：我約在下午16時左右我用我的行
    動電話0000000000撥打黃建榮持用之行動電話0000000000，
    他跟我說叫我過去泡茶（意指要找他購買毒品），然後我就
    騎機車過去，我騎機車到他家門前（林園北路111 巷3 號）
    ，黃建榮他已經在他家門口等我，他就拿一包海洛因毒品給
    我，我就將3 百元給黃建榮，我拿到毒品之後我就騎機車回
    家，警方在我家門前將我查獲，跟我一起被警方帶回之黃建
    榮，就是販賣海洛因毒品給我人沒錯，我本來是沒有吸食海
    洛因毒品，是在二個禮拜前我與父親發生爭吵心情不好，遇
    到黃建榮來買水果，我問黃建榮你那邊有沒有毒品可以吸食
    ，黃建榮跟我講說他有毒品（海洛因），起先他有拿一些海
    洛因供我吸食，供我吸食後，他就跟我說以後來拿毒品，就
    要用錢買等語（見警卷第19至21頁），其另於偵查時亦證稱
    ：我因為向黃建榮買毒品被查獲，是昨天下午4 點多去黃建
    榮林園的家買了3 百元的海洛因，他當場給我海洛因，我給
    他現金等語（見偵卷第22、23頁），證人謝慧法上開於警詢
    及偵查時之證述，不僅前後供述互核一致，且證人林文祥已
    就其向被告購買海洛因之聯絡方式、價錢、時間、地點等關
    於本案之重要情節，均能詳細加以描述，苟非真有其事，焉
    能憑空任意杜撰而為如此詳細之陳述。再參以上開期日之通
    訊監察譯文，其內容之聯繫情形及證人謝慧法甫自被告上開
    住處離開回到其位於高雄縣林園鄉○○○路57巷66號住處前
    即遭扣得第一級毒品海洛因1 包等情，與證人謝慧法證述情
    詞一貫相合，益徵證人謝慧法上開警詢及偵查中之證述為真
    ，至被告雖辯稱：我沒有交付任何海洛因給謝慧法云云，然
    被告於警詢時供陳：我與謝慧法是好朋友等語（見警卷第3
    頁），且證人謝慧法於本院審理時亦證述：與被告沒有恩怨
    等語（見本院卷第57頁），謝慧法與被告既無仇怨，茍非事
    實，當無虛妄指訴，甘冒刑責無端誣陷被告於罪之理，是證
    人謝慧法上開證詞，應為屬實，而堪採信。本件被告確實有
    販賣第一級毒品海洛因予證人謝慧法之犯行，足堪認定。
(三)、證人謝慧法雖於本院審理時改稱：警方在我身上查獲的毒品
    是被告請我的云云（見本院卷第54頁）。經查，證人謝慧法
    於本院審理前之警詢、檢察官偵訊，甚至被告於本院審理時
    ，均從未曾提及被告於該日請其施用海洛因之情，是證人謝
    慧法於本院審理時改口證稱被告於該日請其施用海洛因，是
    否堪信，令人懷疑。又證人謝慧法於本院審理時先稱：我回
    撥電話給被告是要拿水果給他（見本院卷第54頁），嗣後又
    稱：當天我沒有拿西瓜去被告家等語（見本院卷第59頁），
    所述已前後矛盾，其另證稱：3 百元是被告向我買水果，我
    要拿去還他，就是我請被告吃水果，他請我施用毒品海洛因
    ，被告拿錢給我是當天早上，我下午拿錢去給被告，被告就
    拿毒品海洛因給我，我將水果拿給被告，被告拿3 百元給我
    ，這是買賣等語（見本院卷第56至58頁），依證人謝慧法上
    開所述，其與被告既已於99年2 月9 日上午就水果買賣完成
    交易，是證人謝慧法於同日下午交付被告3 百元與被告交付
    上揭海洛因1 包間應係另一銀貨兩訖之對價關係，而與水果
    價金無涉。再參以證人謝慧法與被告上揭通話內容之目的，
    是要向被告購買毒品，證人謝慧法買了3 百元的海洛因，被
    告當場給證人謝慧法海洛因乙節，業據證人謝慧法迭於警詢
    、檢察官訊問時具結證述在卷（見警卷第19至21頁、偵卷第
    22 、23 頁）。是證人謝慧法於本院審理中改稱被告請其施
    用海洛因云云，顯與事實不符，自難採信。
三、再者，非法販賣毒品海洛因係政府嚴予查緝之違法行為，非
    可公然為之，且有其獨特之販售通路及管道，復無公定價格
    ，容易增減分裝之份量，而每次買賣之價量，可能隨時依雙
    方關係深淺、資力、需求量及對行情之認知、來源是否充裕
    、查緝鬆嚴、購買者被查獲時供述購買對像之可能風險評估
    等，而異其標準，非可一概而論，本件被告既不承認其有上
    揭販賣毒品海洛因，販賣之獲利，除經坦承犯行，或帳冊價
    量均臻明確外，委難察得實情，而販賣之人從價差或量差中
    牟利方式雖異，惟其圖利之非法販賣行為則均相同，是縱未
    確切查得販賣賺取之實際差價，但除別有事證，足認係按同
    一價格轉讓，確未牟利之情形外，尚難執此認非法販賣之事
    證有所不足，致知過坦承者難辭重典，飾詞否認者反得逞僥
    倖，而失情理之平。又販賣毒品之罪刑甚重，法定刑甚至為
    死刑、無期徒刑，而毒品海洛因價格昂貴，取得不易，苟無
    利可圖，應無甘冒被查緝法辦之危險而平白為轉讓毒品之可
    能，是以縱被告販入與售出價格相同，亦應有加以稀釋，而
    從中賺取數量差價牟利之意圖及事實，應屬符合論理法則，
    且不違背社會通常經驗之合理判斷。是被告販賣毒品海洛因
    予證人林文祥、謝慧法之行為，應有牟利之意圖，亦可認定
    。
四、綜上所述，本件事證明確，被告所辯，純屬卸責之詞，不足
    採信，被告上開犯行，均堪以認定。
五、查海洛因係屬毒品危害防制條例第2 條第2 項第1 款之第一
    級毒品，不得持有及販賣。故核被告就事實欄一(一)(二)所為，
    均係犯毒品危害防制條例第4 條第1 項販賣第一級毒品罪。
    被告持有第一級毒品進而販賣，其持有之低度行為應為販賣
    之高度行為吸收，均不另論罪。被告所犯上開2 罪，犯意各
    別，行為互殊，應予分論併罰。再被告所犯上開販賣第一級
    毒品罪之法定本刑為死刑或無期徒刑，然念及被告因貪圖小
    利而販賣一級毒品，販毒數量非鉅且所得不多，可見被告並
    非販賣海洛因之大、中盤商，尚非大量販賣毒品之流，衡之
    毒品危害防制條例第4 條第1 項法定本刑為死刑、無期徒刑
    ，倘與大量販賣毒品者相比，處以法定最輕本刑無期徒刑，
    猶尚嫌過重，誠屬情輕法重，犯罪情狀在客觀上，尚可憫恕
    ，爰依刑法第59條之規定，酌減其刑。
六、爰審酌被告為圖個人私利而販賣毒品，殘害國民身心健康，
    足使社會施用毒品人口增加，而相對提高社會負成本，減損
    勞動生產力，影響社會層面至深且鉅，暨其所得利益、所生
    危害、犯後態度等一切情狀，分別量處如主文所示之刑，另
    依其所犯販賣第一級毒品罪之性質，認有褫奪公權之必要，
    各併依刑法第37條第2 項規定，宣告褫奪公權10年，並定其
    應執行刑。扣案附表一編號3 所示鐵製鏟管1 支，係被告用
    以分裝、販賣毒品所用之物，而上開物品經送高雄醫學大學
    附設中和紀念醫院檢驗結果，皆呈海洛因、甲基安非他命陽
    性反應，有檢驗報告在卷足稽（見本院卷第30頁），可見前
    開鐵製鏟管上殘有微量之海洛因，惟因客觀上無法析離，且
    無析離之實益，應視同毒品，一併依毒品危害防制條例第18
    條第1 項之規定，在被告所犯販賣第一級毒品罪刑項下，分
    別併予宣告沒收銷燬，至送驗耗損部分，因已滅失，爰不另
    宣告沒收銷燬。又扣案如附表一編號2 之手機1 支及SIM 卡
    1 張，為被告所有，業據被告供承在卷（見本院卷第98頁）
    ，且於事實欄一(一)(二)所示犯行供其聯絡販毒之用，復經本院
    認定如前，又如附表一編號3 所示之3 千3 百元係被告如事
    實欄一(一)(二)所示販賣毒品所得，均依毒品危害防制條例第19
    條第1 項前段之規定，併宣告沒收之。而另如附表二編號1
    至7 之現金及物品，並無積極證據足認與被告本件犯罪有關
    ，自不另為沒收之宣告。
據上論斷，應依刑事訴訟法第299 條第1 項前段，毒品危害防制
條例第4 條第1 項、第18條第1 項、第19條第1 項前段，刑法第
11條、第59條、第37條第2 項、第51條第5 款、第8 款、第9 款
，判決如主文。
本案經檢察官周天畏到庭執行職務
中    華    民    國   100    年    1     月    13    日
            刑事第十九庭  審判長  法  官  陳志銘
                                  法  官  陳松檀
                                  法  官  吳芝瑛
以上正本證明與原本無異。
如不服本判決應於收受送達後10日內向本院提出上訴書狀，並應
敘述具體理由；如未敘述上訴理由者，應於上訴期間屆滿後20日
內向本院補提理由書（均須按他造當事人之人數附繕本）「切勿
逕送上級法院」。
中    華    民    國   100    年    1     月    13    日
                                  書記官  王楨珍
附表一
    ┌──┬─────────┬────┬─────────┐
    │編號│品名              │數量    │備註              │
    ├──┼─────────┼────┼─────────┤
    │1   │鐵製鏟管          │1支     │檢驗結果呈海洛因、│
    │    │                  │        │甲基安非他命陽性反│
    │    │                  │        │應，參高雄醫學大學│
    │    │                  │        │附設中和紀念醫院檢│
    │    │                  │        │驗報告編號0000-000│
    │    │                  │        │。                │
    ├──┼─────────┼────┼─────────┤
    │2   │行動電話（門號：  │1支（含 │手機序號：        │
    │    │0000000000）      │SIM 卡1 │00000000000000    │
    │    │                  │塊）    │                  │
    ├──┼─────────┼────┼─────────┤
    │3   │現金新臺幣3千3百元│        │                  │
    └──┴─────────┴────┴─────────┘
附表二
    ┌──┬─────────┬────┬─────────┐
    │編號│品名              │數量    │備註              │
    ├──┼─────────┼────┼─────────┤
    │1   │行動電話          │1 支    │序號：            │
    │    │                  │        │000000000000000   │
    ├──┼─────────┼────┼─────────┤
    │2   │行動電話          │1 支    │序號：            │
    │    │                  │        │000000000000000   │
    ├──┼─────────┼────┼─────────┤
    │3   │行動電話          │1 支    │序號：            │
    │    │                  │        │000000000000000   │
    ├──┼─────────┼────┼─────────┤
    │4   │行動電話          │1 支    │序號：            │
    │    │                  │        │00000000000000    │
    ├──┼─────────┼────┼─────────┤
    │5   │行動電話          │1 支    │無序號            │
    ├──┼─────────┼────┼─────────┤
    │6   │現金新臺幣7千5百元│        │                  │
    ├──┼─────────┼────┼─────────┤
    │7   │夾鏈袋            │30包    │                  │
    └──┴─────────┴────┴─────────┘
附錄本判決論罪科刑法條
修正前毒品危害防制條例第4條
製造、運輸、販賣第一級毒品者，處死刑或無期徒刑；處無期徒
刑者，得併科新臺幣1 千萬元以下罰金。
製造、運輸、販賣第二級毒品者，處無期徒刑或7 年以上有期徒
刑，得併科新臺幣7 百萬元以下罰金。
製造、運輸、販賣第三級毒品者，處5 年以上有期徒刑，得併科
新臺幣5 百萬元以下罰金。
製造、運輸、販賣第四級毒品者，處3年以上10年以下有期徒刑
，得併科新臺幣3百萬元以下罰金。
製造、運輸、販賣專供製造或施用毒品之器具者，處1 年以上7
年以下有期徒刑，得併科新臺幣1 百萬元以下罰金。
前5 項之未遂犯罰之。